臺灣臺北地方法院刑事判決　　　　　　 96年度簡上字第325號
上　訴　人　台灣台北地方法院檢察署檢察官
被　　　告　甲○○
上列上訴人因被告侵占案件，不服本院96年度簡字第2088號中華
民國96年6 月29日第一審簡易判決（聲請簡易判決處刑案號：96
年度偵字第6315號），提起上訴，本院管轄之第二審合議庭判決
如下：
    主  文
原判決撤銷。
甲○○意圖為自己不法之所有，而侵占遺失物，處罰金新臺幣
仟元，如易服勞役，以新臺幣壹仟元折算壹日，減為罰金新台幣
壹仟伍佰元，如易服勞役，以新臺幣壹仟元折算壹日。
    犯  罪  事  實
一、甲○○於民國96年2 月21日上午11時12分，在臺北市中山區
    ○○○路捷運站旅客詢問處外，拾獲臺北大眾捷運股份有限
    公司（下稱臺北捷運公司）所有不慎遺失在該處之收受文件
    行李箱1 只（內有站務工作書4本、衣物7件、雨傘、票務表
    單3 袋等物），竟意圖為自己不法之所有，將上開物品拾得
    後予以侵占入己，而將之拖離現場，並置放在其臺北縣永和
    市○○路232號5樓住處內。嗣經捷運站人員調閱監視錄影畫
    面，查知甲○○涉有嫌疑，而為警於96年3月9日19時50分在
    甲○○上開住處查獲上開物品。
二、案經臺北市政府警察局中山分局移送臺灣臺北地方法院檢察
    署檢察官偵查後聲請以簡易判決處刑。
    理  由
一、上揭犯罪事實，業據被告甲○○於本院審理時坦承不諱，核
    與證人即臺北捷運公司淡水線淡南段副段長徐欣至指證之情
    節相符，並有贓物認領保管單、扣押現場照片在卷可稽，足
    見被告之自白與事實相符。本案事證明確，被告之犯行洵堪
    認定，應予依法論科。
二、核被告甲○○所為，係犯刑法第337 條之侵占遺失物罪。原
    審以被告事證明確，予以論罪科刑，固非無見，惟被告犯罪
    後，中華民國九十六年罪犯減刑條例於96年7 月16日生效施
    行，而被告本案犯罪在96年4月24日以前，合於上開條例第2
    條第1項第3款應予減刑之規定，原審未及審酌及此，尚有未
    洽。上訴意旨以原判決未及適用上開減刑條例，請求撤銷原
    判決，為有理由，自應由本院予以撤銷改判。爰審酌被告前
    無犯罪前案紀錄，有臺灣高等法院被告前案紀錄表在卷可按
    ，其素行尚佳；雖其基於一時貪念而侵占臺北捷運公司所遺
    失之上開物品，惟上開物品價值非鉅，且警方查獲後經證人
    徐欣至清點結果並無損失，臺北捷運公司所受之損害尚稱輕
    微，被告犯後又能坦承犯行，態度良好，以及其學歷為大學
    畢業，目前退休等一切情狀，爰量處主文所示之刑，並諭知
    易服勞役之折算標準。另被告之前開犯行，犯罪時間係在96
    年4月24日以前，合於中華民國九十六年罪犯減刑條例第2條
    第1項第3款之規定，被告宣告刑（罰金新台幣3,000 元）應
    依法減其刑期二分之一（減為罰金新台幣1,500 元）。
據上論斷，應依刑事訴訟法第455條之1第1項、第3項、第369 條
第1項前段、第364條、第299條第1項前段，刑法刑法第337 條、
第42條第3 項前段，刑法施行法第1條之1，中華民國九十六年罪
犯減刑條例第2條第1項第3款、第7條，判決如主文。
本案經檢察官賴秋萍到庭執行職務。
中　　華　　民　　國　　96　　年　　9 　　月　　26　　日
                  刑事第十三庭  審判長法  官  黃俊明
                                      法  官  郭顏毓
                                      法  官  李明益
以上正本證明與原本無異。
不得上訴。
                                      書記官  劉穗筠
中　　華　　民　　國　　96　　年　　9 　　月　　26　　日
中華民國刑法第337條
（侵占遺失物罪）
意圖為自己或第三人不法之所有，而侵占遺失物、漂流物或其他
離本人所持有之物者，處5百元以下罰金。
